臺灣高雄地方法院刑事判決　　　　　　　94年度訴字第1650號
公　訴　人　臺灣高雄地方法院檢察署檢察官
被　　　告　甲○○
上列被告因違反毒品危害防制條例案件，經檢察官提起公訴（93
年度毒偵字第7335號）及移送併案審理（94年度毒偵字第3096號
），被告於本院準備程序進行中，就被訴事實為有罪之陳述，經
本院告知簡式審判程序意旨，並聽取公訴人及被告之意見後，本
院合議庭裁定由受命法官獨任依簡式審判程序審理，判決如下：
    主  文
甲○○連續施用第一級毒品，處有期徒刑壹年，扣案之第一級毒
品海洛因貳包（驗後淨重零點玖柒公克、空包裝重零點參捌公克
）沒收銷毀之；又連續施用第二級毒品，處有期徒刑伍月，扣案
之第二級毒品甲基安非他命壹包（驗後毛重零點貳公克）沒收銷
毀之。應執行有期徒刑壹年參月，扣案之第一級毒品海洛因貳包
（驗後淨重零點玖柒公克、空包裝重零點參捌公克）、第二級毒
品甲基安非他命壹包（驗後毛重零點貳公克）均沒收銷毀之。
    事  實
一、甲○○前因施用毒品案件，經本院以88年度毒聲字第9315號
    裁定送臺灣高雄看守所附設勒戒處所執行觀察、勒戒後，認
    有繼續施用毒品之傾向，又經本院以89年度毒聲字第93號裁
    定令入戒治處所施以強制戒治1 年，嗣因戒治成效經評定為
    合格，認無繼續戒治之必要，經本院以89年度8914號裁定停
    止戒治，所餘戒治期間付保護管束，於民國90年1 月3 日交
    付保護管束期滿未經撤銷，視為強制戒治期滿，由臺灣高雄
    地方法院檢察署檢察官於90年2 月28日以90年度戒毒偵字第
    61號為不起訴處分確定。
二、甲○○詎仍不知悔改，明知海洛因及甲基安非他命業經公告
    分別列為毒品危害防制條例第2 條第2 項第1 款、第2款 之
    第一、二級毒品，不得非法持有、施用，竟基於施用第一級
    毒品海洛因之概括犯意，於前開強制戒治執行完畢釋放後5
    年內即93年7 、8 月至94年4 月10日晚間某時止，連續在其
    位於高雄市前鎮區○○○路1248巷6 弄4 號2 樓住處，以將
    第一級毒品海洛因置於注射針筒摻水混合後注射身體等方式
    ，每天施用第一級毒品海洛因1 次；另基於施用第二級毒品
    甲基安非他命之概括犯意，連續於上開時、地，將第二級毒
    品甲基安非他命置於玻璃球內，以火由下燒烤而吸食其氣體
    之方式，每隔3 至4 天施用第二級毒品甲基安非他命1 次。
    嗣經警分別於下述時、地查獲上情：(一)於93年11月26日16時
    15 分 許，經警持搜索票於高雄縣鳥松鄉松埔北巷4 之41號
    J 棟5 樓執行搜索，查扣另案被告乙○○、黃瑞雲所有、與
    本案無關連之疑似第一級毒品海洛因5 小包、疑似第二級毒
    品甲基安非他命3 小包、香菸1 支、白色粉末1 包、注射針
    筒4 支、夾鏈袋4 個、壓制機1 台，並為警採集甲○○之尿
    液送驗結果呈嗎啡及甲基安非他命陽性反應；(二)於94年4 月
    12日9 時30分許，經警持搜索票於甲○○上開住處搜索，當
    場扣得第一級毒品海洛因2 包（驗後淨重0.97公克、空包裝
    重0.38公克）、第二級毒品甲基安非他命1 包（驗後毛重0.
    2 公克）。
三、案經高雄市政府警察局刑警大隊報請臺灣高雄地方法院檢察
    署檢察官偵查起訴及移送併辦。
    理  由
一、本件被告甲○○所犯為死刑、無期徒刑、最輕本刑為3 年以
    上有期徒刑以外之罪，其於準備程序進行中，就被訴事實為
    有罪之陳述，經告知簡式審判程序之旨，並聽取當事人之意
    見後，本院合議庭裁定由受命法官獨任進行簡式審判程序，
    合先敘明。
二、右揭事實，業據被告甲○○於本院審理時坦承不諱，且其於
    上開時地為警查獲時所採集之尿液，經分別送請高雄市立凱
    旋醫院檢驗，均呈現嗎啡及甲基安非他命陽性，有該院於93
    年12月10日、94年4 月4 出具之濫用藥物尿液檢驗報告各乙
    份附卷可稽。扣案之白粉2 包送請法務部調查局檢驗結果，
    送驗白粉確含第一級毒品海洛因成分（驗後淨重0.97公克、
    空包裝重0.38公克），有該局94年7 月27日調科壹字第2200
    20415 號鑑定通知書乙份在卷可考；另扣案之晶體（驗後毛
    重0.2 公克），經送請高雄醫學大學附設中和紀念醫院鑑定
    結果，確屬第二級毒品甲基安非他命，有該院94年6 月21日
    報告編號0000-000號之檢驗報告乙份可佐，並有上開第一級
    毒品海洛因及第二級毒品甲基安非他命扣案可資佐證。被告
    上開自白與事實相符，自可採為認定事實之證據，其施用第
    一、二級毒品之犯罪事實，堪以認定。被告前因施用毒品案
    件，經本院裁定送勒戒處所觀察勒戒，因有繼續施用傾向，
    又經本院裁定令入戒治處所施以強制戒治1 年，嗣經戒治所
    評定合格，認無繼續戒治之必要，而強制戒治期滿，由臺灣
    高雄地方法院檢察署檢察官以90年度戒毒偵字第61號為不起
    訴處分確定之事實，有臺灣高等法院被告前案紀錄表、本院
    被告院內索引卡紀錄表及臺灣高雄地方法院檢察署刑案資料
    查註紀錄表各乙份附卷可參，其於強制戒治執行完畢釋放後
    ，5 年內再犯本件施用第一、二級毒品罪，事證明確，應予
    依法論科。
三、按對於施用毒品者之追訴，依毒品危害防制條例第23條第2
    項規定：「觀察、勒戒或強制戒治執行完畢釋放後，5 年內
    再犯第10條施用毒品之罪者，應依法追訴。」本件被告曾前
    因施用毒品案件，經觀察、勒戒，認有繼續施用傾向，並經
    強制戒治執行完畢釋放後，由檢察官為不起訴處分確定，5
    年內再犯本件施用毒品案件，依毒品危害防制條例第23條第
    2 項之規定，應依法追訴。核被告所為，係犯毒品危害防制
    條例第10條第1 項之施用第一級毒品罪及同條例第10條第2
    項之施用第二級毒品罪。被告先後多次施用第一、二級毒品
    之犯行，時間緊接，各犯相同之罪名，均顯係出於概括之犯
    意為之，為連續犯，分別依刑法第56條之規定以一罪論，並
    均加重其刑。被告持有第一、二級毒品進而施用，持有之低
    度行為各為施用之高度行為所吸收，均不另論持有毒品之罪
    。被告所犯上開二罪，罪名各別，行為互異，應分論併罰。
    至檢察官移送併案審理部分，即被告於93年10月初某日起至
    94年3 月18日某時止施用第一級毒品海洛因及第二級毒品甲
    基安非他命之犯行（94年度毒偵字第3096號），以及其他前
    開被告自白連續施用第一、二級毒品部分，雖均未據起訴，
    惟與已起訴論罪科刑部分，各有連續犯之裁判上一罪關係，
    為起訴效力所及，既經查明，本院自得一併審究，附此敘明
    。
四、爰審酌被告前因犯毒品危害防制條例案件經觀察、勒戒及強
    制戒治，為不起訴處分確定，猶未能徹底戒絕毒品，復犯本
    案施用毒品罪，經警方多次查獲，且其施用次數頻繁，顯見
    無戒毒悔改之意；惟念及施用毒品乃自戕一己之身體健康，
    尚未對他人造成危害，犯後坦承犯行，態度尚可等一切情狀
    ，各量處如主文所示之刑，並定其應執行之刑。前開扣案之
    粉末、晶體，經送驗結果確分屬第一級毒品海洛因、及第二
    級毒品甲基安非他命，而其包裝袋與其上殘留毒品無從分析
    剝離，應依毒品危害防制條例第18條第1 項前段規定，不問
    屬於犯人與否，均沒收銷燬之。至事實欄二(一)為警查扣之物
    品，分別為另案被告乙○○、黃瑞雲所有，經渠等供明在卷
    ，亦查與本案被告施用毒品犯行無關連性，本院則不併予宣
    告沒收，附此說明之。
據上論斷，應依刑事訴訟法第273 條之1 第1 項、第299 條第1
項前段，毒品危害防制條例第10條第1 項、第2 項、第18條第1
項前段，刑法第11條、第56條、第51條第5 款，判決如主文。
中　　華　　民　　國　　94　　年　　8 　　月　　31　　日
                  刑事第六庭    法  官  楊佩蓉
以上正本證明與原本無異。
如不服本判決，應於收受送達後10日內向本院提出上訴書狀。
中　　華　　民　　國　　94　　年　　8 　　月　　31　　日
 　　　　　　　　　　　　       書記官  翁淑珮
附錄本案判決論罪科刑法條：
毒品危害防制條例第10條
施用第一級毒品者，處6 月以上5 年以下有期徒刑。
施用第二級毒品者，處3年以下有期徒刑。
